

MASSIMILIANO SIMIONATO

DATA DI NASCITA 01/10/1987 C.F. **SMNMSM87R01B563L**

CONTATTI

Via caltana n. 123, Villanova di Camposampiero (Pd)

massimilianosimionato87@gmail.com

+39 3427561734

PRESENTAZIONE

La mia esperienza è maturata principalmente nel mondo della logistica e imballaggio dove ho avuto la possibilità di svolgere vari ruoli. Ho sempre prediletto il lavoro di squadra e so come si lavora in gruppo per conseguire un obbiettivo comune. Mi ritengo un buon esecutore e so portare a buon fine i compiti a me assegnati con responsabilità e dedizione. Non ho paura di mettermi alla prova e ritengo che le nuove sfide ci danno la possibilità di crescere. Essendo parte della categoria di lavoratori protetta, negli ultimi anni ho affrontato alcune difficoltà che mi hanno reso più forte e determinato, adesso sono pronto e determinato di rimettermi in discussione.

ESPERIENZA LAVORATIVA

SUPERMERCATO "IL PELLICANO" - CAMPOSAMPIERO (PD)

GIU 2002 - GEN 2003

AIUTO MAGAZZINIERE

- sistemazione merce sugli scafali
- · ordine in magazzino

SOCIETA' COOPERATIVA AGRICOLA ORTOROMI - CAMPOSAMPIERO (PD)

GEN 2010 - GIU 2010

TIROCINIO AIUTO MAGAZZINIERE

• addetto imballaggi e confezionamento

MP3 SRL COMPONENTI PER CONDIZIONAMENTO- CAMPOSAMPIERO (PD)

GEN 2013 - OTT 2013

OPERAIO

• assemblaggio componenti

COOPERATIVA PRIMAVERA - MIRANO (VE)

NOV 2013 - NOV 2014

OPERAIO

- imballaggio,
- confezionamento,
- assemblaggio

GRAFICA VENETA TREBASELEGHE (PD)

SET 2016 - MAR2017

OPERAIO

varie mansioni

ISTRUZIONE

2002 ho terminato gli studi presso Scuola Media, Villanova di Camposampiero prendendo la Licenza di Scuola media

CORSI DI FORMAZIONE

in feb 2014 ho seguito il corso di formazione sulla sicurezza sul lavoro presso ulss 15

ALTRE INFORMAZIONI

iCategoria protetta legge 68/99

PATENTE

AM (sono munito del mezzo)

AUTORIZZO IL TRATTAMENTO DEI DATI PERSONALI AI SENSI DEL D.LGS. 196/2003